臺灣士林地方法院刑事判決　　　　　　　 100年度易字第81號
公　訴　人　臺灣士林地方法院檢察署檢察官
被　　　告　何韋庭
選任辯護人　羅行律師
上列被告因賭博案件，經檢察官聲請以簡易判決處刑（99年度偵
字第13699 號），本院士林簡易庭認為不宜逕以簡易判決處刑（
99年度士簡字第991 號），移由本院刑事庭改依通常程序審判後
，判決如下：
    主  文
何韋庭共同意圖營利，聚眾賭博，累犯，處有期徒刑陸月，如易
科罰金，以新臺幣壹仟元折算壹日。
    事  實
一、何韋庭前因賭博案件，經本院以98年度湖簡字第332 號判處
    有期徒刑4 月，於民國98年6 月8 日確定；又因賭博案件，
    經本院以98年度湖簡字第502 號判處有期徒刑6 月，於98年
    8 月10日確定；前揭各案，再經本院以98年度聲字第1895號
    裁定合併應執行有期徒刑8 月確定，並於99年1 月6 日易科
    罰金執行完畢（於本案構成累犯）。詎猶不知悔改，與陳麗
    環（業經判處罪刑確定）均意圖營利，共同基於聚眾賭博及
    賭博之犯意聯絡，自99年5 月初某日起，由陳麗環以其所任
    職之臺北縣淡水鎮（於99年12月25日改制為新北市淡水區○
    ○○街16巷1 之2 號1 樓「歡迎光臨卡拉OK」店（下稱卡拉
    OK店）之公眾得出入處所，作為經營六合彩之賭博場所，供
    不特定多數人賭博財物。其等乃以香港地區每星期二、四、
    六開出之六合彩號碼為輸贏依據，以每注2 個號碼（俗稱「
    二星」）、3 個號碼（俗稱「三星」）、4 個號碼（俗稱「
    四星」），每注簽注金為新臺幣（下同）80元，用以核對香
    港六合彩當期開出之中獎號碼，賭客若簽中「二星」、「三
    星」或「四星」，可分別獲得5,600 元、5 萬6,000 元、60
    萬元彩金，以此方式接受不特定賭客撥打陳麗環行動電話或
    至上開店址下注簽賭。賭客簽注後，由陳麗環以「歡迎光臨
    卡拉OK」店內電話門號（02）00000000電話撥打何韋庭之門
    號（02）00000000電話聯絡簽賭注數與金額，並抽取每支簽
    注2 元之利潤而牟利，賭客若未簽中，所繳之賭金扣除陳麗
    環抽取之佣金後，即歸何韋庭所有。嗣於99年5 月27日晚上
    8 時許，經警在上址實施搜索，當場扣得電話機1 具、計算
    機1 臺、六合彩簽單5 張、六合彩彩報4 張、六合彩通告單
    3 張等物而查獲。
二、案經臺灣士林地方法院檢察署檢察官自動檢舉偵查後聲請以
    簡易判決處刑。
    理  由
一、本件資以認定事實之所有卷證資料，檢察官、被告何韋庭及
    辯護人於本院準備程序、審理時均不爭執證據能力（見100
    年度審易字第78號卷〈下稱審易卷〉第19頁背面，本院卷第
    20頁背面至第21頁），且無證據證明係公務員違背法定程序
    所取得，又卷內書證亦無刑事訴訟法第159 條之4 第1 款、
    第2 款之顯有不可信情況，均有證據能力，合先敘明。
二、訊據被告固坦承：伊有於99年7 月提供新北市淡水區住處供
    人簽賭，且認識陳麗環，有到陳麗環任職之卡拉OK店唱歌等
    情，惟矢口否認有何賭博之犯行，辯稱：伊沒有接受陳麗環
    簽注六合彩，伊只是去陳麗環處唱歌，不知道陳麗環有接受
    人家簽賭六合彩等語（見審易卷第13頁背面、第14頁）；辯
    護人則略以：通聯紀錄中4 次有2 次都不是在簽牌時間，陳
    麗環都說是自己在玩，不能證明被告犯罪等語，為被告置辯
    （見本院卷第22頁背面）。經查：
  (一)共犯陳麗環於前揭時地以每注80元之簽注金供賭客下注「二
    星」、「三星」、「四星」簽賭香港六合彩等情，業據陳麗
    環於警、偵坦承不諱（見99年度偵字第7414號卷〈下稱偵74
    14卷〉第7 至8 、25、26頁），並有另案扣得之電話機1 具
    、計算機1 臺、六合彩簽單5 張、六合彩彩報4 張、六合彩
    通告單3 張等物可資為佐，復有現場照片5 張在卷可稽（見
    偵74 14 卷第18至22頁），且陳麗環所涉前揭賭博犯行，亦
    經本院以99年度士簡字第889 號判處罪刑確定，除有卷附該
    判決書可按外，復為證人即共犯陳麗環經檢察官、辯護人詰
    問後證稱在卷（見本院卷第17頁背面至第20頁），此部分事
    實首堪認定。
  (二)又陳麗環接受賭客簽注後，即以卡拉OK店內門號（02）0000
    0000電話撥打被告門號（02）00000000電話聯絡簽賭注數與
    金額，並抽取每支簽注2 元之利潤，如賭客未簽中，賭金扣
    除陳麗環佣金後，即歸被告所有之事實，亦據證人即共犯陳
    麗環於偵查中檢察事務官詢問時供證明確（見偵7414卷第10
    9 、110 頁），且上開二門號電話確於六合彩開獎日有通聯
    之情形，可徵諸卷存之該二門號通聯紀錄（見偵7414卷第72
    、76頁）。而參諸證人陳麗環於警詢時僅供稱：伊上游組頭
    係一名綽號「瑋婷」女子，伊都打00-0000000這支電話下注
    等語（見偵7414卷第8 頁），惟經檢察官指揮檢察事務官依
    門號0000000 號電話追查，竟係愛欣食品有限公司（下稱愛
    欣公司）使用之電話，偵查陷入膠著後，乃另起爐灶，清查
    該案被告陳麗環使用之門號（02）00000000號電話通聯，尋
    得可疑為組頭之被告，再傳喚陳麗環與被告同時到場，由檢
    察事務官詢問，經陳麗環當場指認其上游組頭即係被告，除
    經陳麗環供明在卷（見偵7414卷第109 頁）外，並有中華電
    信資料查詢、財團法人金融聯合徵信中心、公司及分公司機
    本資料查詢（明細）、勞工保險局99年6 月21日保承資字第
    09910243150 號函檢送之被保險人名冊、愛欣公司營養師黃
    元志之詢問筆錄、戶役政作業連結系統、三親等資料查詢結
    果、雙向通聯紀錄（見偵7414卷第35至37、44至46、52、53
    、61至65、67至79、81至102 頁）在卷可稽，顯見查獲被告
    並非單憑陳麗環之供述，即能確認，而係查出後由陳麗環予
    以指認，且在尚未查獲前之過程中，陳麗環亦曾一度於檢察
    事務官詢問時陳稱：「瑋婷」約40幾歲，身高約160 公分、
    體重約50公斤，頭髮及肩，長得漂漂亮亮，髮色染得有點紅
    紅的，好像沒在上班，閒閒沒事做等語（見偵7414卷第57、
    59頁），其所述之年籍、特徵核與本院審理時所見之被告相
    符，又其所述「沒在上班」乙節，又與被告於本院審理時供
    承：伊沒有工作等語（見本院卷第20頁背面）相合，況此經
    檢察官指揮檢察事務官查出之被告，恰又確有經營六合彩之
    情形，而證人陳麗環亦供證：彼間並無恩怨仇隙（見本院卷
    第19頁）。稽此各情，堪認證人陳麗環於偵查中之指證，應
    屬真實。再被告於檢察事務官詢問時經陳麗環指證後，並未
    當場否認（見偵7414卷第109 頁），甚至經檢察事務官質以
    「有無幫陳麗環簽過六合彩？」時，更未明確否認而係供稱
    ：不記得了等語（見偵7414卷第110 頁），益徵證人陳麗環
    所證非虛，被告空言否認，實非可採。
  (三)證人陳麗環雖於審判中翻異前詞，否認有向被告簽注六合彩
    ，並證稱：伊都是自己在玩，是警察要他說上游是被告的，
    到檢察事務官時，伊怕不照著說會被關云云（見本院卷第18
    頁背面、第20頁）。然陳麗環於警詢僅供述：一名綽號「瑋
    婷」女子等語，並無詳盡之資料，且同時向警供稱：「我另
    外還有1 名簡小下注但是她已被警方查獲」等語（見偵7414
    卷第8 頁），如警方真有要陳麗環指證特定人之情，豈會年
    籍資料均不全，甚至另指出其前上游尚有已被查獲之「簡小
    」，是證人陳麗環所稱警察要伊說的云云，已難採信。再陳
    麗環既於警詢時僅供出綽號「瑋婷」及一錯誤之電話號碼，
    其於檢察事務官詢問時，如僅係「照著說」而非主動再提供
    其他線索，亦難再進一步追查、確認被告，是其所稱怕不照
    著說會被關云云，亦非可採。況如是檢、警要陳麗環指證被
    告，又豈有耗費勞力、精神，抽絲剝繭後始查知係被告，並
    要陳麗環再為指認之理，已如前述，是足認證人陳麗環於審
    判中所述，核屬迴護被告之詞，均非可採。又證人陳麗環已
    於檢察事務官詢問時明白供證：「（為何在你家裡有查到六
    合彩簽賭證據？）是有簽，但只有簽幾期，沒有很多期，也
    是客人來叫我幫他簽的，精彩539 是我們自己玩的，六合彩
    我是找被告簽的」（見偵7414卷第109 頁），是其於審判中
    所述伊都是自己在玩云云，及辯護人所辯，亦無足取。
  (四)綜上所述，被告前揭所辯核屬卸責之詞，並非可採。其犯行
    事證明確，應予論科。
三、核被告所為，係犯刑法第266 條第1 項之普通賭博罪、同法
    第268 條前段之意圖營利供給賭博場所罪及同條後段之意圖
    營利聚眾賭博罪。被告以「六合彩」方式之賭博行為，本質
    上乃具有反覆、延續性行為之特徵，於刑法評價上，堪認係
    集合多數犯罪行為而成立之獨立犯罪型態之「集合犯」，應
    為包括一罪。又被告所犯上開3 罪間，係基於一個賭博犯意
    之決定，達成其同一犯罪之各個舉動，應屬法律概念之一行
    為，其一行為觸犯各罪名，為想像競合犯，應依刑法第55條
    之規定，從一重之意圖營利聚眾賭博罪處斷。被告與陳麗環
    間，有犯意聯絡及行為分擔，為共同正犯。再被告有如事實
    欄一所示有期徒刑之科刑及執行紀錄，可徵諸卷附臺灣高等
    法院被告前案紀錄表，其於受有期徒刑執行完畢後，5 年以
    內故意再犯本件有期徒刑以上之罪，為累犯，應依刑法第47
    條第1 項之規定，加重其刑。爰審酌被告素行，犯罪之動機
    、目的、手段、其智識程度、犯罪所生危害及犯後態度等一
    切情狀，量處如主文所示之刑，併諭知如易科罰金之折算標
    準，以資懲儆。又另案扣得之電話機1 具、計算機1 臺、六
    合彩簽單5 張、六合彩彩報4 張及六合彩通告單3 張，固係
    共犯陳麗環所有供本件犯罪所用之物，業據共犯陳麗環於警
    、偵供明在卷，惟既非本案所扣押之物品，且已於共犯陳麗
    環另案判決中宣告沒收，爰不為沒收之諭知，併此敘明。
據上論斷，應依刑事訴訟法第299 條第1 項前段，刑法第28條、
第266 條第1 項前段、第268 條、第55條、第47條第1 項、第41
條第1 項前段，刑法施行法第1 條之1 ，判決如主文。
本案經檢察官李松德到庭執行職務。
中    華    民    國   100    年    6     月    7     日
                  刑事第二庭審判長法  官  王梅英
                                  法  官  蔡明宏
                                  法  官  李冠宜
以上正本證明與原本無異。
如不服本判決應於收受判決後10日內向本院提出上訴書狀，並應
敘述具體理由；其未敘述上訴之理由者，應於上訴期間屆滿後20
日內向本院補提理由書（均須按他造當事人之人數附繕本），切
勿逕送上級法院。
                                  書記官  劉欣怡
中    華    民    國   100    年    6     月    7     日
附錄：本案論罪科刑法條全文
中華民國刑法第266條
（普通賭博罪與沒收物）
在公共場所或公眾得出入之場所賭博財物者，處 1 千元以下罰
金。但以供人暫時娛樂之物為賭者，不在此限。
當場賭博之器具與在賭檯或兌換籌碼處之財物，不問屬於犯人與
否，沒收之。
中華民國刑法第268條
（圖利供給賭場或聚眾賭博罪）
意圖營利，供給賭博場所或聚眾賭博者，處3 年以下有期徒刑，
得併科3 千元以下罰金。